臺灣臺中地方法院刑事判決
111年度金訴字第579號
公  訴  人  臺灣臺中地方檢察署檢察官
被      告  李孟鴻


上列被告詐欺等案件，經檢察官追加起訴（110年度偵字第3921
號），本院判決如下：
    主    文
本件公訴不受理。
    理    由
一、追加起訴意旨略以：被告李孟鴻透過網路臉書社群軟體廣告
    ，自民國110年7月初某日起，以每日新臺幣(下同)1500元再
    加油價補貼之方式，加入LINE暱稱為「小文」之人所屬至少
    3名以上成年人所組成具有持續性、牟利性之有結構性詐欺
    集團，並共同基於3人以上共同詐欺取財及洗錢之犯意聯絡
    ，由被告李孟鴻為該集團擔任領取下游詐騙集團所寄送之含
    有個人銀行帳戶等資料之包裹，並於收受後再分裝或是原封
    不動轉寄給真實姓名年籍不詳上手之工作。先由該不詳詐騙
    集團成員於110年7月2日，在網路上刊登虛假之信貸訊息，
    以辦理私人信貸需要寄送銀行帳戶及金融卡等為由，使告訴
    人朱珮瑄陷於錯誤，於同年7月3日19時許，在新北市○○區○○
    路0段00000○0號1樓統一超商鎮天門市，將其名義申辦之中
    華郵政帳戶(帳號詳卷)、中國信託銀行帳戶(帳號詳卷)之提
    款卡、密碼等，以包裹寄至臺中市○○區○○○街00號1樓統一超
    商大唐門市。被告李孟鴻隨即依該詐欺集團成員之指示，駕
    駛車牌號碼000-0000號自用小客車，前往該址領取上開包裹
    ，再前往臺中市○○區○○○道0段000號空軍一號貨運八國站，
    轉寄至不詳地點給該詐欺集團成員收取。該詐欺集團成員即
    於附表所示之時、地，以附表所示之方式，詐騙如附表所示
    之人，致其等陷於錯誤，分別匯款如附表所示之金額至告訴
    人朱珮瑄上開帳戶中，隨即被該詐欺集團成員提領一空，如
    附表所示之人始知受騙。因認被告李孟鴻涉犯刑法第339條
    之4第1項第2款之三人以上共犯加重詐欺取財、洗錢防制法
    第14條第1項洗錢（起訴書誤載為「洗錢防制法第14條第洗
    錢防制法第14條第1項洗錢」）等罪嫌等語。
二、按於第一審辯論終結前，得就與本案相牽連之犯罪或本罪之
    誣告罪，追加起訴，刑事訴訟法第265條第1項定有明文。故
    於第一審言詞辯論終結後，始就與本案相牽連之他罪追加起
    訴，於法顯屬不合。又起訴之程序違背規定者，應諭知不受
    理之判決，並得不經言詞辯論為之，刑事訴訟法第303條第1
    款、第307條亦分別定有明文。
三、經查，公訴人雖以本件追加起訴之犯罪事實與本院111年度
    金訴字第257號案件（下稱原起訴案件）具有一人犯數罪之
    相牽連案件關係，因而追加起訴。惟原起訴案件業經本院於1
    11年3月22日言詞辯論終結，並定於111年4月19日宣判在案
    ，有原起訴案件111年3月22日審理筆錄在卷可稽，而本案追
    加起訴案件係於111年4月11日始繫屬本院，亦有臺灣臺中地
    方檢察署111年4月11日中檢謀肅111偵3921字第1119036982
    號函上之本院收狀戳附卷足憑，是本案追加起訴案件既係於
    原起訴案件言詞辯論終結後始繫屬本院，依前揭說明，其追
    加起訴程序自屬違背規定，爰不經言詞辯論，逕為不受理判
    決之諭知。
據上論斷，應依刑事訴訟法第303條第1款、第307條，判決如主
文。
本案經檢察官蔣忠義追加起訴。
中　　華　　民　　國　　111 　年　　4 　　月　　19　　日
                  刑事第十六庭  審判長法  官江彥儀
                                      法  官呂超群
                                      法  官陳怡君
以上正本證明與原本無異。
如不服本判決應於收受送達後20日內向本院提出上訴書狀，並應
敘述具體理由；其未敘述上訴之理由者，應於上訴期間屆滿後20
日內向本院補提理由書（均須按他造當事人之人數附繕本）「切
勿逕送上級法院」。
告訴人或被害人如不服判決，應備理由具狀向檢察官請求上訴，
上訴期間之計算，以檢察官收受判決正本之日起算。
　                                      書記官蔡明純
中　　華　　民　　國　　111 　年　　4 　　月　　19　　日
◎附表
編號 被害人、時及詐騙手法 匯款時、地、帳戶 提款時、地   1 陳佳呈於110年7月6日17時許，在桃園市蘆竹區之住處接獲歹徒電話，假冒旅店、銀行客服人員，謊稱：系統錯誤，誤植訂單多訂10間房間，需依指示操作網路銀行取消等語，致陳佳呈陷於錯誤匯款。 110年7月6日17時35分32秒許，在前開住處，網路轉帳4萬9983元至朱珮瑄上開中國信託銀行帳戶。 歹徒隨即於同日17時39分58秒，轉帳9萬9000元至其他人頭帳戶得手(含其他不明款項)。 2 李天誠於110年7月6日16時11分許，在臺北市松山區住處接獲歹徒電話，假冒網路商家、銀行人員，謊稱：個資外洩，需匯款確認身分等語，致李天誠陷於錯誤匯款。 1、110年7月6日17時56分，在臺北市○○區○○○路0段0號合庫銀行ATM，轉帳9900元至朱珮瑄上開中國信託銀行帳戶。 2、110年7月6日17時58分9秒，在上址ATM，轉帳7030至朱珮瑄上開中國信託銀行帳戶。 歹徒110年7月6日17時58分42秒，轉帳2萬2000元至其他人頭帳戶得手(含林佳德部分受騙款項)。 3 林佳德於110年7月6日18時10分許，在臺中市北區之住處接獲歹徒電話，假冒銀行客服人員，謊稱：為了防止個資外洩，需匯款確認身分等語，致林佳德陷於錯誤匯款。 1、110年7月6日17時56分15秒，在臺中市北區住處，以手機網路轉帳5076元至朱珮瑄上開中國信託銀行帳戶。 2、110年7月6日18時18分34秒，在臺中市北區住處，以手機網路轉帳3萬9986元至朱珮瑄上開中國信託銀行帳戶。 1、同上(含李天誠受騙款項)。 2、歹徒110年7月6日18時21分45秒，轉帳9萬元至其他人頭帳戶得手(含陳俞吟受騙款項)。 4 王語媛於110年7月6日17時15分許，在基隆市暖暖區住處接獲歹徒電話，假冒網路商家服務人員，謊稱，網頁被駭客入侵，訂房紀錄變成10天，需依指示操作網路銀行等語，致王語媛陷於錯誤匯款。 110年7月6日17時43分36秒，在前開住處，以手機網路轉帳4099元至朱珮瑄上開中國信託銀行帳戶。 110年7月6日17時43分58秒、同日17時45分8秒，分別轉帳1萬8000元、4000元至其他人頭帳戶得手。 5 陳俞吟於110年7月6日，接獲歹徒電話，假冒網路商家服務人員，謊稱：去年租飯店設定錯誤，需使用網路轉帳解除錯誤設定等語，致陳俞吟陷陷錯誤匯款。 1、110年7月6日18時19分52秒，轉帳4萬9963元至朱珮瑄上開中國信託銀行帳戶。 2、110年7月6日18時21分41秒，轉帳5123元至朱珮瑄上開中國信託銀行帳戶。 歹徒110年7月6日18時21分45秒，轉帳9萬元至其他人頭帳戶得手(含林佳德受騙款項)。   6 蕭恩綺於110年7月6日19時44分許，接獲歹徒電話，假冒網路商家、銀行客服人員，謊稱：帳戶可能被盜用，需重新設定等語，致蕭恩綺陷於錯誤匯款。 1、110年7月6日20時3分50秒許，至臺北市○○區○○路0段000號，國泰世華銀行ATM，轉帳4萬9987元至朱珮瑄上開郵局帳戶。 2、110年7月6日20時5分13秒許，至上址國泰世華銀行ATM，轉帳4萬9987元至朱珮瑄上開郵局帳戶。 歹徒於同日20時9分33秒、10分29秒，分別轉帳2萬15元、8萬15元至其他人頭帳戶得手。   7 凌名熠於110年7月6日18時10分許，在高雄市橋頭區住處接獲歹徒電話，假冒飯店、銀行服務人員，謊稱：訂單錯誤，需用匯款方式確認身分，才能取消等語，致凌名熠陷於錯誤匯款。 110年7月6日18時50分9秒許，在其前開住處，以手機網路轉帳2萬2012元至朱珮瑄上開郵局帳戶。 歹徒隨即於同日18時54分19秒許，轉帳2萬2015元至其他人頭帳戶得手。   8 陳欣儀於110年7月6日18時41分許，在澎湖區租屋處，接獲歹徒電話，假冒旅館、銀行客服人員，謊稱：因內部疏失誤扣款項，需依指示操作ATM等語，致陳欣儀陷於錯誤匯款。 110年7月6日19時37分21秒許，在澎湖科技大學外某ATM，提領3萬元現金，再前往附近某超商ATM，以跨行存款之方式存入2萬9985元(不含服務費15元)至朱珮瑄上開郵局帳戶。 歹徒隨即於同日19時40分57秒許，轉帳3萬15元至其他人頭帳戶得手。   9 謝念儒於110年7月6日19時28分許，在桃園市住處接獲歹徒電話，假冒旅店、銀行客服人員，謊稱：訂房資料遭盜用，多訂房間，需依指示操作網路帳戶取消等語，致謝念儒陷於錯誤匯款。 110年7月6日19時52分59秒，在前開住處以手機網路操作，匯款1萬1213元至朱珮瑄上開郵局帳戶。 歹徒隨即於同日20時3分36秒許，轉帳1萬1015元至其他人頭帳戶得手。  10 劉碧霞於110年7月6日，在新竹縣之居住處接獲歹徒電話，假冒旅店、銀行客服人員，謊稱：系統遭駭客入侵，多購買10筆團體訂房，需依指示操作金融帳戶取消等語，致劉碧霞陷於錯誤匯款。 110年7月6日20時39分46秒，在前開居住處，匯款4萬9963元至朱珮瑄上開郵局帳戶。 歹徒隨即於同日20時44分42秒許，轉帳5萬15元至其他人頭帳戶得手。  11 鍾育潤於110年7月6日19時4分許，在屏東縣之住處接獲歹徒電話，假冒旅店、銀行客服人員，謊稱：系統遭盜用，多購買10間房間，需依指示操作網路帳戶取消等語，致鍾育潤陷於錯誤匯款。 1、110年7月6日19時22分14秒許，在前開住處，以網路銀行轉帳4萬9987元至朱珮瑄上開郵局帳戶。 2、110年7月6日19時27分52秒，在前開住處，以網路銀行轉帳6萬7899元至朱珮瑄上開郵局帳戶。 1、歹徒隨即於同日19時25分38秒，轉帳5萬15元至其他人頭帳戶得手。 2、歹徒隨即於同日19時31分13秒，轉帳6萬8015元至其他人頭帳戶得手。